Minutes et répertoires du notaire Pierre MICHAUX, 19 décembre 1826 - 15 décembre 1831 (étude VII)
Archives nationales
- Minutes de Pierre MICHAUX, novembre 1826 - 1839; MC/ET/VII/675 - MC/ET/VII/719
  - Minutes. 1828, avril, avril 1828; MC/ET/VII/691
    - Vente du fond de commerce de l'hôtel de Castiglione, 10, rue de Castiglione, par César Auguste Grémion à Marie Joséphine Angélina Brackmann, épouse de Jean Claude Vernot., 2 avril 1828; MC/ET/VII/691
      Précisions sur les lieux: Paris--Castiglione (rue de, hôtel de Castiglione)
      Documents du Minutier central des notaires de Paris concernant l'histoire économique et sociale (1800-1830) [8556 actes], par Claude Pris, introduction et index revus, corrigés par le personnel du Minutier central, sous la direction d'Andrée Chauleur, Paris, Archives nationales, 1999, notice n° 4106 (instrument de recherche imprimé dématérialisé dont la version intégrale est accessible en ligne par la rubrique 'Autres instruments de recherche', voir contexte dans le Plan d’orientation général - Notaires de Paris, guides thématiques du Minutier).
      acte de vente; Castiglione (hôtel de); Castiglione (rue de); Brackmann, Marie Joséphine Angélina; Grémion, César Auguste; Vernot, Jean Claude
    - Inventaire après décès de Valentin Moller, tailleur, 1, rue du Gros-Chenêt [rue du Gros-Chenet]., 3 avril 1828; MC/ET/VII/691
      Documents du Minutier central des notaires de Paris concernant l'histoire économique et sociale (1800-1830) [8556 actes], par Claude Pris, introduction et index revus, corrigés par le personnel du Minutier central, sous la direction d'Andrée Chauleur, Paris, Archives nationales, 1999, notice n° 1344 (instrument de recherche imprimé dématérialisé dont la version intégrale est accessible en ligne par la rubrique 'Autres instruments de recherche', voir contexte dans le Plan d’orientation général - Notaires de Paris, guides thématiques du Minutier).
      inventaire; Gros-Chenet (rue du); Moller, Valentin; tailleur d'habits
    - Mariage de Louis Porcher, tailleur, 3, rue du Contrat-Social, avec Clémence Beuchot, couturière en robes, 27, rue Saint-Nicolas., 9 avril 1828; MC/ET/VII/691
      Documents du Minutier central des notaires de Paris concernant l'histoire économique et sociale (1800-1830) [8556 actes], par Claude Pris, introduction et index revus, corrigés par le personnel du Minutier central, sous la direction d'Andrée Chauleur, Paris, Archives nationales, 1999, notice n° 1345 (instrument de recherche imprimé dématérialisé dont la version intégrale est accessible en ligne par la rubrique 'Autres instruments de recherche', voir contexte dans le Plan d’orientation général - Notaires de Paris, guides thématiques du Minutier).
      contrat de mariage; Contrat-Social (rue du); Saint-Nicolas (rue); Beuchot, Clémence; Porcher, Louis; tailleur d'habits
    - Bail de bois et de 46 hectares de terres labourables à Forêt par Jacques Smith à Louis Dupas, cultivateur., 9 avril 1828; MC/ET/VII/691
      Documents du Minutier central des notaires de Paris concernant l'histoire économique et sociale (1800-1830) [8556 actes], par Claude Pris, introduction et index revus, corrigés par le personnel du Minutier central, sous la direction d'Andrée Chauleur, Paris, Archives nationales, 1999, notice n° 7961 (instrument de recherche imprimé dématérialisé dont la version intégrale est accessible en ligne par la rubrique 'Autres instruments de recherche', voir contexte dans le Plan d’orientation général - Notaires de Paris, guides thématiques du Minutier).
      bail; La Forêt-du-Parc (Eure); Dupas, Louis; Smith, Jacques; agriculteur
    - Inventaire après décès d'Alexis Charles, limonadier, 7, rue de la Michaudière [rue de la Michodière]., 14 avril 1828; MC/ET/VII/691
      Documents du Minutier central des notaires de Paris concernant l'histoire économique et sociale (1800-1830) [8556 actes], par Claude Pris, introduction et index revus, corrigés par le personnel du Minutier central, sous la direction d'Andrée Chauleur, Paris, Archives nationales, 1999, notice n° 4211 (instrument de recherche imprimé dématérialisé dont la version intégrale est accessible en ligne par la rubrique 'Autres instruments de recherche', voir contexte dans le Plan d’orientation général - Notaires de Paris, guides thématiques du Minutier).
      inventaire; Charles, Alexis; restaurateur
    - Inventaire après décès de Louise Marguerite Mathurine Kervellas, épouse de Dominique Mené, fabricant de bronze, 12, rue du Vertbois., 17 avril 1828; MC/ET/VII/691
      Documents du Minutier central des notaires de Paris concernant l'histoire économique et sociale (1800-1830) [8556 actes], par Claude Pris, introduction et index revus, corrigés par le personnel du Minutier central, sous la direction d'Andrée Chauleur, Paris, Archives nationales, 1999, notice n° 48 (instrument de recherche imprimé dématérialisé dont la version intégrale est accessible en ligne par la rubrique 'Autres instruments de recherche', voir contexte dans le Plan d’orientation général - Notaires de Paris, guides thématiques du Minutier).
      inventaire; Vertbois (rue du); Kervellas, Louise Marguerite Mathurine; Mené, Dominique; forgeron
    - Inventaire après décès: Kervellas, Louise-Marguerite-Mathurine. Mene, Dominique (épouse). Vertbois (rue du), n° 12. Bronze (fabricant de), 17 avril 1828; MC/ET/VII/691
      Base Miriad 2 des inventaires après décès, 1801-1850, par Thierry Boudignon, avec le concours de Marie-France Nivet et du personnel du Minutier central, 1995-2012 (base de données migrée: voir contexte dans le Plan d’orientation général - Notaires de Paris, guides thématiques du Minutier).
      Date de révision: 2011
      Date de création de la notice: 2004
      inventaire après décès; Vertbois (rue du); Mene, Dominique; Kervellas, Louise-Marguerite-Mathurine; forgeron
    - Mariage d'Antoine Leroy, garçon marchand de vins, 169, rue Montmartre, avec Marie Anne Honorine Breton, même adresse., 23 avril 1828; MC/ET/VII/691
      Documents du Minutier central des notaires de Paris concernant l'histoire économique et sociale (1800-1830) [8556 actes], par Claude Pris, introduction et index revus, corrigés par le personnel du Minutier central, sous la direction d'Andrée Chauleur, Paris, Archives nationales, 1999, notice n° 5496 (instrument de recherche imprimé dématérialisé dont la version intégrale est accessible en ligne par la rubrique 'Autres instruments de recherche', voir contexte dans le Plan d’orientation général - Notaires de Paris, guides thématiques du Minutier).
      contrat de mariage; Montmartre (rue); Breton, Marie Anne Honorine; Leroy, Antoine; commerçant
  - Minutes. 1828, mai, mai 1828; MC/ET/VII/692
    - Vente sur adjudication du fonds de commerce de l'hôtel de l'Etoile du Nord, 258, rue Saint-Honoré, par Léonard François Dufaud à Achille Gouffé [Gouffe]., 5 mai 1828; MC/ET/VII/692
      Précisions sur les lieux: Paris--Saint-Honoré (rue, hôtel de l'Etoile-du-Nord)
      Documents du Minutier central des notaires de Paris concernant l'histoire économique et sociale (1800-1830) [8556 actes], par Claude Pris, introduction et index revus, corrigés par le personnel du Minutier central, sous la direction d'Andrée Chauleur, Paris, Archives nationales, 1999, notice n° 4107 (instrument de recherche imprimé dématérialisé dont la version intégrale est accessible en ligne par la rubrique 'Autres instruments de recherche', voir contexte dans le Plan d’orientation général - Notaires de Paris, guides thématiques du Minutier).
      acte de vente; Saint-Honoré (rue); Dufaud, Léonard François; Gouffe, Achille; Gouffé, Achille; chef d'entreprise
    - Mariage de Louis Denis Varin, chapelier, 2047, rue Saint-Honoré, avec Edme Jeanne Cazalis, 88, rue Saint-Martin., 6 mai 1828; MC/ET/VII/692
      Documents du Minutier central des notaires de Paris concernant l'histoire économique et sociale (1800-1830) [8556 actes], par Claude Pris, introduction et index revus, corrigés par le personnel du Minutier central, sous la direction d'Andrée Chauleur, Paris, Archives nationales, 1999, notice n° 1008 (instrument de recherche imprimé dématérialisé dont la version intégrale est accessible en ligne par la rubrique 'Autres instruments de recherche', voir contexte dans le Plan d’orientation général - Notaires de Paris, guides thématiques du Minutier).
      contrat de mariage; Saint-Honoré (rue); Saint-Martin (rue); Cazalis, Edmée Jeanne; Varin, Louis Denis; fabricant d'accessoires vestimentaires
    - Mariage de François Collot, valet de pied du duc d'Orléans, 9, rue Sainte-Croix, avec Cécile Élisabeth Lame, 88, rue Saint-Lazare., 7 mai 1828; MC/ET/VII/692
      Documents du Minutier central des notaires de Paris concernant l'histoire économique et sociale (1800-1830) [8556 actes], par Claude Pris, introduction et index revus, corrigés par le personnel du Minutier central, sous la direction d'Andrée Chauleur, Paris, Archives nationales, 1999, notice n° 4925 (instrument de recherche imprimé dématérialisé dont la version intégrale est accessible en ligne par la rubrique 'Autres instruments de recherche', voir contexte dans le Plan d’orientation général - Notaires de Paris, guides thématiques du Minutier).
      contrat de mariage; Saint-Lazare (rue); Sainte-Croix (rue); Collot, François; Lame, Cécile Elisabeth
    - Liquidation de la succession de Louis Pajot ci-dessus [no 4264, 4265]. [Acte mentionné (no 4264): 1826, 17 juillet.- Inventaire après décès de Louis Pajot, pâtissier à Nanterre, rue du Collège.][Acte mentionné (no 4265): 1826, 22 septembre.- Procès-verbal d'enchères de fonds de commerce de pâtissier ci-dessus [no 4264] par les héritiers de Louis Pajot.], 8 mai 1828; MC/ET/VII/692
      Documents du Minutier central des notaires de Paris concernant l'histoire économique et sociale (1800-1830) [8556 actes], par Claude Pris, introduction et index revus, corrigés par le personnel du Minutier central, sous la direction d'Andrée Chauleur, Paris, Archives nationales, 1999, notice n° 4267 (instrument de recherche imprimé dématérialisé dont la version intégrale est accessible en ligne par la rubrique 'Autres instruments de recherche', voir contexte dans le Plan d’orientation général - Notaires de Paris, guides thématiques du Minutier).
      liquidation; Nanterre (Hauts-de-Seine); Pajot (famille); Pajot, Louis; pâtissier
    - Mariage de Jean Pierre Grè [Gré], inspecteur des Eaux de Paris, 53, rue du Faubourg-Poissonnière, avec Jeanne Marie Godefroy, 45, même rue., 13 mai 1828; MC/ET/VII/692
      Documents du Minutier central des notaires de Paris concernant l'histoire économique et sociale (1800-1830) [8556 actes], par Claude Pris, introduction et index revus, corrigés par le personnel du Minutier central, sous la direction d'Andrée Chauleur, Paris, Archives nationales, 1999, notice n° 6439 (instrument de recherche imprimé dématérialisé dont la version intégrale est accessible en ligne par la rubrique 'Autres instruments de recherche', voir contexte dans le Plan d’orientation général - Notaires de Paris, guides thématiques du Minutier).
      contrat de mariage; Faubourg-Poissonnière (rue du); Godefroy, Jeanne Marie; Gré, Jean Pierre; inspecteur
    - Inventaire après décès de Louis Mathurin Constant Metton, chef de bataillon, 11, rue des Martyrs., 22 mai 1828; MC/ET/VII/692
      Documents du Minutier central des notaires de Paris concernant l'histoire économique et sociale (1800-1830) [8556 actes], par Claude Pris, introduction et index revus, corrigés par le personnel du Minutier central, sous la direction d'Andrée Chauleur, Paris, Archives nationales, 1999, notice n° 6669 (instrument de recherche imprimé dématérialisé dont la version intégrale est accessible en ligne par la rubrique 'Autres instruments de recherche', voir contexte dans le Plan d’orientation général - Notaires de Paris, guides thématiques du Minutier).
      inventaire; Martyrs (rue des); Metton, Louis Mathurin Constant
  - Minutes. 1828, juin, juin 1828; MC/ET/VII/693
    - Inventaire après décès de Marie Françoise Potin, épouse de Nicolas Alexis Malot, lampiste, 36, rue Neuve-des-Petits-Champs., 9 juin 1828; MC/ET/VII/693
      Documents du Minutier central des notaires de Paris concernant l'histoire économique et sociale (1800-1830) [8556 actes], par Claude Pris, introduction et index revus, corrigés par le personnel du Minutier central, sous la direction d'Andrée Chauleur, Paris, Archives nationales, 1999, notice n° 195 (instrument de recherche imprimé dématérialisé dont la version intégrale est accessible en ligne par la rubrique 'Autres instruments de recherche', voir contexte dans le Plan d’orientation général - Notaires de Paris, guides thématiques du Minutier).
      inventaire; Neuve-des-Petits-Champs (rue); Malot, Nicolas Alexis; Potin, Marie Françoise
    - Vente de fonds de commerce de mercerie parfumerie, 30, rue de Provence, par les tuteurs d'Auguste Boizart à Louis Eustache Navizet, entrepreneur de terrasses., 18 juin 1828; MC/ET/VII/693
      Documents du Minutier central des notaires de Paris concernant l'histoire économique et sociale (1800-1830) [8556 actes], par Claude Pris, introduction et index revus, corrigés par le personnel du Minutier central, sous la direction d'Andrée Chauleur, Paris, Archives nationales, 1999, notice n° 1183 (instrument de recherche imprimé dématérialisé dont la version intégrale est accessible en ligne par la rubrique 'Autres instruments de recherche', voir contexte dans le Plan d’orientation général - Notaires de Paris, guides thématiques du Minutier).
      acte de vente; Provence (rue de); Boizart, Auguste; Navizet, Louis Eustache; chef d'entreprise
    - Mariage de Jean Jacques Marie Meffre, layetier emballeur, 4, rue de l'Université, avec Marie Étienne Honorine Camusel, même adresse., 24 juin 1828; MC/ET/VII/693
      Documents du Minutier central des notaires de Paris concernant l'histoire économique et sociale (1800-1830) [8556 actes], par Claude Pris, introduction et index revus, corrigés par le personnel du Minutier central, sous la direction d'Andrée Chauleur, Paris, Archives nationales, 1999, notice n° 1967 (instrument de recherche imprimé dématérialisé dont la version intégrale est accessible en ligne par la rubrique 'Autres instruments de recherche', voir contexte dans le Plan d’orientation général - Notaires de Paris, guides thématiques du Minutier).
      contrat de mariage; Université (rue de l'); Camusel, Marie Etienne Honorine; Meffre, Jean Jacques Marie; layetier
    - Mariage de Claude Alexandre Dusseaux, brasseur, 244, rue Mouffetard, avec Joséphine Valentine Gellée, 4, rue de la Harpe., 28 juin 1828; MC/ET/VII/693
      Documents du Minutier central des notaires de Paris concernant l'histoire économique et sociale (1800-1830) [8556 actes], par Claude Pris, introduction et index revus, corrigés par le personnel du Minutier central, sous la direction d'Andrée Chauleur, Paris, Archives nationales, 1999, notice n° 3422 (instrument de recherche imprimé dématérialisé dont la version intégrale est accessible en ligne par la rubrique 'Autres instruments de recherche', voir contexte dans le Plan d’orientation général - Notaires de Paris, guides thématiques du Minutier).
      contrat de mariage; Harpe (rue de la); Mouffetard (rue); Dusseaux, Claude Alexandre; Gellée, Joséphine Valentine; distillateur
  - Minutes. 1828, juillet, juillet 1828; MC/ET/VII/694
    - Vente du douzième du château de Racquinghem à Wardrecques par Amélie Dumont-Aquet d'Oze, épouse d'Alphonse de Versey, ex-officier, à Marie Louise La Forge et Alexandre Anatole La Forge, ses enfants., 1er juillet 1828; MC/ET/VII/694
      Documents du Minutier central des notaires de Paris concernant l'histoire économique et sociale (1800-1830) [8556 actes], par Claude Pris, introduction et index revus, corrigés par le personnel du Minutier central, sous la direction d'Andrée Chauleur, Paris, Archives nationales, 1999, notice n° 7966 (instrument de recherche imprimé dématérialisé dont la version intégrale est accessible en ligne par la rubrique 'Autres instruments de recherche', voir contexte dans le Plan d’orientation général - Notaires de Paris, guides thématiques du Minutier).
      acte de vente; Racquinghem (Pas-de-Calais); Dumont-Aquet d'Oze, Amélie; La Forge, Alexandre Anatole; La Forge, Marie Louise; Versey, Alphonse de; député
    - Mariage de Louis Dubois, domestique, 28, boulevard des Italiens, avec Edmée Petitjean, 8, rue du Port-Mahon., 7 juillet 1828; MC/ET/VII/694
      Documents du Minutier central des notaires de Paris concernant l'histoire économique et sociale (1800-1830) [8556 actes], par Claude Pris, introduction et index revus, corrigés par le personnel du Minutier central, sous la direction d'Andrée Chauleur, Paris, Archives nationales, 1999, notice n° 4926 (instrument de recherche imprimé dématérialisé dont la version intégrale est accessible en ligne par la rubrique 'Autres instruments de recherche', voir contexte dans le Plan d’orientation général - Notaires de Paris, guides thématiques du Minutier).
      contrat de mariage; Italiens (boulevard des); Port-Mahon (rue de); Dubois, Louis; Petitjean, Edmée; employé de maison
    - Inventaire après décès de Pierre Jean Joseph Dubruel, député et questeur de la Chambre des députés, au Palais Bourbon., 7 juillet 1828; MC/ET/VII/694
      Documents du Minutier central des notaires de Paris concernant l'histoire économique et sociale (1800-1830) [8556 actes], par Claude Pris, introduction et index revus, corrigés par le personnel du Minutier central, sous la direction d'Andrée Chauleur, Paris, Archives nationales, 1999, notice n° 6191 (instrument de recherche imprimé dématérialisé dont la version intégrale est accessible en ligne par la rubrique 'Autres instruments de recherche', voir contexte dans le Plan d’orientation général - Notaires de Paris, guides thématiques du Minutier).
      inventaire; Bourbon (palais); Dubruel, Pierre Jean Joseph; député
    - Mariage de Jean François Hyppolite Gambier, maître terrassier, 54, rue Neuve-des-Mathurins, avec Marguerite Alexandrine Hutieaux, 8, rue Thiroux., 11 juillet 1828; MC/ET/VII/694
      Documents du Minutier central des notaires de Paris concernant l'histoire économique et sociale (1800-1830) [8556 actes], par Claude Pris, introduction et index revus, corrigés par le personnel du Minutier central, sous la direction d'Andrée Chauleur, Paris, Archives nationales, 1999, notice n° 1831 (instrument de recherche imprimé dématérialisé dont la version intégrale est accessible en ligne par la rubrique 'Autres instruments de recherche', voir contexte dans le Plan d’orientation général - Notaires de Paris, guides thématiques du Minutier).
      contrat de mariage; Neuve-des-Mathurins (rue); Thiroux (rue); Gambier, Jean François Hippolyte; Hutieaux, Marguerite Alexandrine; terrassier
    - Mariage de Mardochée Souza, négociant, 12, rue du Helder, avec Rachel Dacosta, marchande rubannière, 8, rue de Choiseul., 17 juillet 1828; MC/ET/VII/694
      Documents du Minutier central des notaires de Paris concernant l'histoire économique et sociale (1800-1830) [8556 actes], par Claude Pris, introduction et index revus, corrigés par le personnel du Minutier central, sous la direction d'Andrée Chauleur, Paris, Archives nationales, 1999, notice n° 2894 (instrument de recherche imprimé dématérialisé dont la version intégrale est accessible en ligne par la rubrique 'Autres instruments de recherche', voir contexte dans le Plan d’orientation général - Notaires de Paris, guides thématiques du Minutier).
      contrat de mariage; Choiseul (rue de); Helder (rue du); Dacosta, Rachel; Souza, Mardoché; Souza, Mardochée; négociant
    - Mariage de Charles Laurence Vigier, instituteur, 1, petite rue de Valois, avec Antoinette Ruy, institutrice, 41, rue Neuve-Saint-Eustache., 31 juillet 1828; MC/ET/VII/694
      Documents du Minutier central des notaires de Paris concernant l'histoire économique et sociale (1800-1830) [8556 actes], par Claude Pris, introduction et index revus, corrigés par le personnel du Minutier central, sous la direction d'Andrée Chauleur, Paris, Archives nationales, 1999, notice n° 5807 (instrument de recherche imprimé dématérialisé dont la version intégrale est accessible en ligne par la rubrique 'Autres instruments de recherche', voir contexte dans le Plan d’orientation général - Notaires de Paris, guides thématiques du Minutier).
      contrat de mariage; Neuve-Saint-Eustache (rue); Valois (passage de); Ruy, Antoinette; Vigier, Charles Laurence; Vigier, Charles Laurent; enseignant
  - Minutes. 1828, août - 1828, septembre, août 1828 - septembre 1828; MC/ET/VII/695
    - Mariage d'Adrien Maurice Lescuyer, ex-officier de marine, 12, rue Neuve-Saint-Augustin, avec Antoinette Julie Grangé, 9, rue Rameau., 6 août 1828; MC/ET/VII/695
      Documents du Minutier central des notaires de Paris concernant l'histoire économique et sociale (1800-1830) [8556 actes], par Claude Pris, introduction et index revus, corrigés par le personnel du Minutier central, sous la direction d'Andrée Chauleur, Paris, Archives nationales, 1999, notice n° 6989 (instrument de recherche imprimé dématérialisé dont la version intégrale est accessible en ligne par la rubrique 'Autres instruments de recherche', voir contexte dans le Plan d’orientation général - Notaires de Paris, guides thématiques du Minutier).
      contrat de mariage; Neuve-Saint-Augustin (rue); Rameau (rue); Grangé, Antoinette Julie; Lescuyer, Adrien Maurice; officier (armée)
    - Mariage de Léonard Alexis Bachimont, cocher, 17, rue du Cadran, avec Françoise Adélaïde Michel, veuve de Claude François Naulot, 10, rue des Fossés-Saint-Germain-l'Auxerrois., 22 septembre 1828; MC/ET/VII/695
      Documents du Minutier central des notaires de Paris concernant l'histoire économique et sociale (1800-1830) [8556 actes], par Claude Pris, introduction et index revus, corrigés par le personnel du Minutier central, sous la direction d'Andrée Chauleur, Paris, Archives nationales, 1999, notice n° 2426 (instrument de recherche imprimé dématérialisé dont la version intégrale est accessible en ligne par la rubrique 'Autres instruments de recherche', voir contexte dans le Plan d’orientation général - Notaires de Paris, guides thématiques du Minutier).
      contrat de mariage; Cadran (rue du); Fossés-Saint-Germain-l'Auxerrois (rue des); Bachimont, Léonard Alexis; Michel, Françoise Adélaïde; Naulot, Claude François; conducteur de véhicules
  - Minutes. 1828, octobre - 1828, novembre, octobre 1828 - novembre 1828; MC/ET/VII/696
    - Vente par adjudication de fonds de commerce de boulangerie, 72, rue des Marais-Saint-Martin, par François Alexandre Hauck, boulanger, à Jacques Nicolas Ledellie [Ledellié], menuisier., 2 octobre 1828; MC/ET/VII/696
      Documents du Minutier central des notaires de Paris concernant l'histoire économique et sociale (1800-1830) [8556 actes], par Claude Pris, introduction et index revus, corrigés par le personnel du Minutier central, sous la direction d'Andrée Chauleur, Paris, Archives nationales, 1999, notice n° 3601 (instrument de recherche imprimé dématérialisé dont la version intégrale est accessible en ligne par la rubrique 'Autres instruments de recherche', voir contexte dans le Plan d’orientation général - Notaires de Paris, guides thématiques du Minutier).
      acte de vente; Marais (rue des); Hauck, François Alexandre; Ledellié, Jacques Nicolas; boulanger; menuisier
    - Inventaire après décès de Marie Catherine Michelle Valrant, épouse de Charles Alexandre Cléry, huissier de l'Hôtel du Roi, 10, allée des Veuves., 10 octobre 1828; MC/ET/VII/696